臺灣高等法院民事裁定  
109年度抗字第1309號
抗  告  人  良京實業股份有限公司

法定代理人  平川秀一郎
上列抗告人因與相對人徐世詮即徐勝楓間清償債務強制執行聲明
異議事件，對於中華民國109年9月7日臺灣桃園地方法院109年度
執事聲字第73號裁定提起抗告，本院裁定如下：
    主    文
抗告駁回。
抗告程序費用由抗告人負擔。    
    理    由
抗告人以臺灣桃園地方法院（下稱桃園地院）108年度司促字第
  15994號支付命令（下稱系爭支付命令）及確定證明書、102年
  度司執字第2403號債權憑證（下稱系爭債權憑證）為執行名義
  ，向桃園地院聲請對相對人為強制執行，經桃園地院司法事務
  官以抗告人未提出並補正背書連續之本票原本（下稱系爭本票
  )及未繳納執行費新臺幣（下同）7,179元為由，裁定（處分）
  駁回抗告人之強制執行聲請，抗告人聲明異議，亦經原法院裁
  定駁回其異議，抗告人不服，乃抗告前來。
抗告意旨略以：第三人臺東區中小企業銀行股份有限公司（下
  稱臺東中小企銀）將系爭本票上之權利及本票所擔保之借款債
  權讓與伊，該債權讓與之法律關係業經伊於桃園地院102年度
  司執字第2403號強制執行事件（下稱102年度司執字第2403號
  事件)舉證證明，並經該院准許強制執行及核發系爭債權憑證
  ，而連續背書僅具推定執票人為權利人之效力，並非行使本票
  權利之絕對要件，故系爭本票即使背書不連續，亦僅對於該不
  連續之部分，不生權利證明效力而已，惟伊既已證明合法受讓
  系爭本票之權利，自能行使該本票之權利；又伊於前案102年
  度司執字第2403號事件已繳納執行費用，伊基於同一債權，持
  系爭債權憑證及系爭支付命令聲請本件強制執行，自無須再繳
  納執行費等語。
按強制執行，依其他法律之規定，得為強制執行名義者為之，
  強制執行法第4條第1項第6款定有明文。又債務人無財產可供
  強制執行，或雖有財產經強制執行後所得之數額仍不足清償債
  務時，執行法院應命債權人於1個月內查報債務人財產，債權
  人到期不為報告或查報無財產者，應發給憑證，交債權人收執
  ，載明俟發見有財產時，再予強制執行；債權人聲請執行，而
  陳明債務人現無財產可供執行者，執行法院得逕行發給憑證，
  強制執行法第27條第1項、第2項亦有明定。而法院准許本票強
  制執行之裁定及執行法院依強制執行法第27條規定發給之債權
  憑證，均屬同法第4條第1項第6款之執行名義。再本票具提示
  性、繳回性，本票權利之行使與本票之占有，有不可分離之關
  係，聲請人以法院准許本票強制執行之裁定聲請強制執行，本
  質為行使本票執票人對於發票人之追索權，聲請人除應提出本
  票裁定及裁定已合法送達債務人之證明（或確定證明書）外，
  尚應提出本票原本，證明其係執票人而得以行使本票所表彰之
  權利（包括追索權），始得謂已提出上開法令所定之得為強制
  執行名義之證明文件（最高法院98年度台抗字第710號裁定意
  旨參照）。另記名本票之票據債權之讓與，須讓與人背書並交
  付本票予受讓人，執票人應以背書之連續，證明其權利，此觀
  票據法第124條準用同法第30條第1項、第37條第1項之規定即
  明。是記名本票之票據債權受讓人欲持原執行名義（本票裁定
  ）聲請強制執行，仍須提出背書連續之本票原本供執行法院審
  查，以確認其是否為強制執行法第4條之2第2項所定執行名義
  主觀效力所及之債權人。經查：
㈠第三人臺東中小企銀持相對人簽發之系爭本票向桃園地院聲請
  准予強制執行之裁定，並由該院以94年度票字第12666號本票
  裁定（下稱系爭本票裁定)准予強制執行，而臺東中小企銀於
  民國96年8月27日將其對相對人之債權讓與抗告人，抗告人乃
  於102年間執系爭本票、系爭本票裁定及確定證明書，向桃園
  地院聲請對相對人為強制執行（案列102年度司執字第2403號
  ），因相對人無財產可供執行，桃園地院乃依強制執行法第27
  條規定發給系爭債權憑證予抗告人收執，嗣抗告人復以系爭債
  權憑證聲請桃園地院為本件強制執行（案列109年度司執字第1
  9846號）等情，有系爭本票、系爭本票裁定、系爭債權憑證、
  債權讓與證明書、債權讓與登報公告等件附卷可稽（見桃園地
  院109年度司執字第19846號卷；本院卷第34、42至47頁），自
  堪信為真正。依上所述，抗告人雖執系爭債權憑證聲請本件強
  制執行，實則係同時以系爭本票裁定行使系爭本票所表彰執票
  人對於發票人即相對人之權利。
㈡又債權人於取得執行法院依強制執行法第27條發給之債權憑證
  後，雖可無庸繳納執行費用再行聲請強制執行，惟該債權憑證
  之可以再行強制執行乃溯源於執行法院核發債權憑證前，債權
  人依強制執行法第4條第1項所列各款取得之原執行名義，故系
  爭債權憑證之原執行名義既為系爭本票裁定，且系爭本票記載
  受款人為臺東中小企銀，乃屬記名本票，依票據法第124條準
  用同法第30條第1項、第37條第1項規定，自應依背書及交付之
  方式轉讓本票之票據權利，行使追索權時亦應以背書之連續證
  明其權利。惟系爭本票未經臺東中小企銀背書，有背書不連續
  之情形，經桃園地院司法事務官於109年4月22日定期命抗告人
  補正背書連續之系爭本票原本，抗告人於同年4月29日收受後
  ，於同年5月8日具狀表示無法補正，業據本院核閱桃園地院10
  9年度司執字第19846號執行卷查明屬實，足見抗告人並未以系
  爭本票背書之連續證明其權利，依前開說明，其強制執行之聲
  請與強制執行法第6條第1項第6款規定不符，桃園地院駁回其
  強制執行之聲請，經核並無不合。是抗告人主張其係於系爭本
  票裁定准許強制執行後始受讓取得系爭債權，已提出系爭債權
  憑證、債權讓與證明書為證，足以證明其已受讓取得系爭本票
  之票據債權，屬強制執行法第4條之2第2項所定之繼受人云云
  ，洵非可採。
另抗告人雖主張：伊已於前案桃園地院102年度司執字第2403號
  事件繳納執行費用，伊基於同一債權，持系爭支付命令聲請強
  制執行，自無須再繳納執行費等語。惟查本件抗告人於102年
  間係執系爭本票、本票裁定及確定證明書，向桃園地院聲請對
  相對人為強制執行（案列102年度司執字第2403號），因相對
  人無財產可供執行，桃園地院乃依強制執行法第27條規定發給
  系爭債權憑證予抗告人收執，抗告人依強制執行法第27條規定
  ，雖可無庸繳納執行費用再執債權憑證聲請強制執行，業如前
  述。則抗告人主張依系爭支付命令及確定證明書聲請對相對人
  為本件強制執行，雖屬符合強制執行法第4條第1項第6款規定
  之執行名義，然系爭支付命令之執行名義究與系爭債權憑證不
  同，且系爭債權憑證之原執行名義為系爭本票裁定，係依系爭
  本票之票據債權而取得之執行名義，而系爭支付命令則係依臺
  東中小企銀讓與抗告人之借款債權而取得之執行名義，有系爭
  支付命令、支付命令聲請狀附於桃園地院109年度司執字第198
  46號執行卷可查，足見系爭支付命令與系爭債權憑證之原執行
  名義（即系爭本票裁定）不同，自難認係依同一債權而取得之
  執行名義。又因抗告人以系爭債權憑證聲請本件強制執行之部
  分並非合法，已如前述，則抗告人執系爭支付命令聲請本件強
  制執行，自應依強制執行法第28條之2規定繳納執行費用，如
  未繳納此項費用，經執行法院限期命其補正，而逾期不補正，
  其強制執行之聲請即不合法。是桃園地院司法事務官於109年4
  月22日定期命抗告人繳納執行費7,179元，抗告人迄未補正，
  亦有未合。抗告人此部分主張，亦不足採。
綜上所述，桃園地院司法事務官處分駁回抗告人強制執行之聲
  請，並無不合，抗告人聲明異議，原法院裁定駁回抗告人之異
  議，經核於法亦無違誤。抗告意旨仍執陳詞指摘原裁定不當，
  聲明廢棄，為無理由，應予駁回。
據上論結，本件抗告為無理由。依強制執行法第30條之1、民 
  事訴訟法第495條之1第1項、第449條第1項、第95條、第78條
  ，裁定如主文。　
中　　華　　民　　國　　109 　年　　10　　月　　30　　日
              民事第二庭
                  審判長法  官  陳容正
　　　　　　　　　　　  法  官  劉素如
                        法  官  李昆曄
正本係照原本作成。
不得再抗告。
中　　華　　民　　國　　109 　年　　11　　月　　4 　　日

                        書記官  李華倫